臺灣高雄地方法院交通事件裁定　　　　　　　　　　九十三年度交聲字第九三號
　　原處分機關　高雄市政府交通局交通事件裁決處
　　受處分人即
　　異　議　人　甲○○
右列受處分人因違反道路交通管理處罰條例案件，對於高雄市交通事件裁決所民國九
十三年一月二十七日所為之處分（原處分：高市府交裁字第裁三二—ＢＦ00000
00號），聲明異議，本院裁定如左：
    主  文
異議駁回。
    理  由
一、異議意旨略以：異議人甲○○於民國九十二年十月七日上午八時四十九分，駕駛
    車號一九○八─ＧＮ號自用小客車，沿高雄市○○路行駛，行至九如路與高速公
    路北上車道旁之便道之交岔路口，於九如路號誌閃綠燈時通過該路口，左轉高速
    公路北上車道旁之便道，異議人並未紅燈左轉，因而異議等語。
二、按汽車駕駛人，行經有燈光號誌管制之交岔路口闖紅燈者，處新台幣一千八百元
    以上五千四百元以下罰鍰，並記違規點數三點，道路交通管理處罰條例第五十三
    條、第六十三條第一項第三款分別定有明文。
三、經查，異議人甲○○於九十二年十月七日上午八時四十九分，駕駛車號一九○八
    ─ＧＮ號自用小客車，沿高雄市○○路由高雄往鳳山方向行駛，行至設有燈光號
    誌管制之九如路與高速公路北上車道旁之便道之交岔路口，因闖越紅燈左轉轉高
    速公路北上車道旁之便道，為警照相後逕行舉發之情，業經證人柳萬忠警員證述
    ：「異議人是沿九如路由西往東左轉高速公路旁北上便道行駛，該路口之九如路
    上的交通號誌亮黃燈後有四秒鐘才轉為紅燈，之後再至高速公路旁便道的交通號
    誌轉為綠燈得時間也需要兩秒鐘。在異議人通過路口時候，九如路上的號誌已經
    是紅燈，而且高速公路旁便道的號誌已是綠燈，車輛都已經在通行，但異議人還
    是強行通過紅燈，我是站在九如路與高速公路口的西北角，我所站的位置沒有障
    礙物，可以很清楚的看到異議人的動向。因為當時交通繁忙，沿高速公路旁便道
    行駛的車輛都已在行進中，所以我無法攔下異議人，因而照相逕行舉發。」等語
    詳盡，並有異議人駕駛上述車輛闖越紅燈左轉之連續照片三張在卷可證，雖異議
    人辯稱其中二張照片未照到紅燈號誌，另一張雖有照到紅燈號誌，但未照到車牌
    號碼，不足為異議人闖越紅燈左轉之證明等語，然上述照片三張，係屬連續照相
    ，雖因攝影角度關係，無法同時顯見異議人所駕駛之車輛車牌號碼及燈光號誌情
    形，然由該三張照片所連續顯示之畫面，已足認異議人確係駕駛上述車號一九○
    八─ＧＮ號自用小客車闖越紅燈左轉無疑，異議人之辯解，難加採信。異議人於
    上述時地行經有燈光號誌管制之交岔路口闖紅燈之事實，堪可認定。原處分機關
    據以爰引道路交通管理處罰條例第五十三條第一項、第六十三條第一項裁處異議
    人罰鍰二千七百元，並記違規點數三點，即無不當。本件異議為無理由，應予駁
    回。
四、據上論斷，應依道路交通案件處理辦法第十九條，裁定如主文。
中    華    民    國    九十三    年      三      月        三十        日
                                  臺灣高雄地方法院交通法庭
                                      法  官  陳  億  芳
右正本證明與原本無異。
如不服本裁定應於送達後五日內向本院提出抗告狀。
                                      書記官  李  梅  芬
中    華    民    國    九十三    年      四      月          一        日
